# 最近碰到一个项目研发转无形资产的问题，请教一下陈版和大家

提问人：leonzc 时间：2013-10-19 17:12:21
最近碰到一家企业，自己开发网站，并使用该网站进行业务。对他们来说，网站就是无形资产。但是与技术人员沟通时了解到网站的开发采用的是持续式的开发过程，需要不断地根据最新的技术、理念、功能需求进行调整，过一段时间来看，网站的变化就会很大。
我的理解是把网站的上线看做是项目完工的标志，但是后续的调整力度让我觉得似乎更像是改造（资本化行为）而不是维护（费用化行为），这样的话，连续不断地改造在会计处理上就很有难度了。
各位怎么看这个问题呢

回答人：chenyiwei
建议参考SIC 32——Intangible Assets—Web Site Costs。
英文原文如下：
SIC Interpretation 32 Intangible Assets—Web Site Costs.pdf (83.55 KB, 下载次数: 53)
2013-10-19 17:32 上传
中文参考译文如下（注意这是台湾版的翻译草案，可能不是最新的，如有差异请以上面英文版为准）：
SIC32-1無形資產：網站成本.pdf
(232.14 KB, 下载次数: 117)
2013-10-19 17:36 上传

提问人：leonzc 时间：2013-10-19 18:45:11
貌似还是传统的框架啊......不知如何应用

回答人：chenyiwei
网站后续支出的处理原则与一般固定资产、无形资产的后续支出处理原则一致。如果能够导致访问量的大幅度提升以及访问体验的显著改善（这涉及到主观判断），则相关支出应可以资本化。

提问人：leonzc 时间：2013-10-19 19:38:02
确实如此
但是，我的问题主要是，如果您所述的相关过程是持续进行的，该如何处理，比如公司有专门的部门持续进行该项改善

回答人：chenyiwei
建议根据该企业的具体情况，确定划分“日常维护和小改动”和“重大改动”的标准，作为区分资本化／费用化的依据。对属于重大改动的项目支出可以资本化。